臺灣高等法院刑事判決
111年度上訴字第453號
上  訴  人  臺灣桃園地方檢察署檢察官
被      告  許書瑋  




上列上訴人因被告違反洗錢防制法等案件，不服臺灣桃園地方法
院110年度審金訴字第391號，中華民國110年12月10日第一審判
決（起訴案號：臺灣桃園地方檢察署110年度偵字第13109號、第
10653號、第16498號、第17976號、第18414號、第19412號、第1
9433號、第21841號、第21843號、110年度少連偵字第302號；移
送併辦案號：臺灣桃園地方檢察署110年度偵字第27362號），提
起上訴，復經移送併辦（臺灣桃園地方檢察署110年度偵字第405
51號、第40864號），本院判決如下：
    主  文
原判決撤銷。
許書瑋幫助犯洗錢防制法第十四條第一項之洗錢罪，處有期徒刑
參月，併科罰金新臺幣貳萬元，罰金如易服勞役，以新臺幣壹仟
元折算壹日。未扣案之犯罪所得新臺幣貳萬元沒收。
    事  實
一、許書瑋明知金融機構存款帳戶為個人信用之表徵，任何人均
    可自行到金融機構申請開立存款帳戶而無特別之窒礙，並可
    預見將自己所有之帳戶存摺、金融卡及提款密碼等金融帳戶
    資料提供他人時，可能供不法詐騙份子用以充作詐欺犯罪被
    害人匯款之指定帳戶，並於不法詐騙份子提款後，遮斷資金
    流動軌跡，使檢警難以追緝，而有掩飾詐欺取財犯罪所得之
    本質及去向之虞，竟不違背其本意，基於幫助他人詐欺取財
    及幫助掩飾、隱匿詐欺取財犯罪所得本質及去向之洗錢不確
    定故意，於民國109年10月某日凌晨2時許，將其所申辦之台
    新國際商業銀行股份有限公司帳號00000000000000號帳戶（
    下稱台新銀行帳戶）之存摺、提款卡，在桃園市龜山區文化
    二路上之某統一便利商店，交付予真實姓名年籍均不詳之成
    年人，並告以密碼，並收受該人交付之報酬現金新臺幣（下
    同）2萬元。俟輾轉取得上開帳戶之某詐欺集團成員間（無
    證據顯示許書瑋知悉或可得而知該詐欺集團成員達三人以上
    或其中含有少年成員，下稱「本案詐欺集團」），共同意圖
    為自己不法之所有，基於詐欺取財及掩飾、隱匿詐欺取財犯
    罪所得本質及去向之洗錢等犯意聯絡，由「本案詐欺集團」
    機房成員先後於如附表「詐騙時間」欄所示之時間，以如附
    表「詐騙方式」欄所示之方式，使如附表「被害人（告訴人
    ）」欄所示之人分別陷於錯誤，而分別於如附表「匯款時間
    、地點」欄所示之時間、地點，將如附表「匯款金額」欄所
    示之款項，匯至「許書瑋台新銀行帳戶」內後，「本案詐欺
    集團」車手成員旋分別將匯入之款項提領一空，而掩飾、隱
    匿上揭詐欺取財犯罪所得之本質及去向。嗣如附表「被害人
    （告訴人）」欄所示之人驚覺受騙，分別報警後，始為警循
    線查獲上情。
二、案經藍潔儀、王立勤、王紹丞訴由新北市政府警察局新莊分
    局；蕭翔云訴由基隆市警察局第四分局；陳郁婷、李瑞洲、
    林靜妏、葛慧琳訴由桃園市政府警察局蘆竹分局；陳奕伶訴
    由新竹市警察局第二分局；張嘉琪訴由新北市政府警察局板
    橋分局；吳佳蕙訴由新北市政府警察局三重分局；張鈞家訴
    由桃園市政府警察局蘆竹分局暨新北市政府警察局海山分局
    報告臺灣桃園地方檢察署（下稱桃園地檢署）檢察官偵查起
    訴暨移送併辦。
    理  由
壹、程序方面：
    本件認定犯罪事實所引用之證據，皆無證據證明係公務員違
    背法定程序所取得，又檢察官及被告許書瑋於本院審理時均
    同意作為證據（本院卷第98頁至第106頁），復經審酌該等
    證據製作時之情況，尚無顯不可信與不得作為證據之情形，
    亦無違法不當與證明力明顯過低之瑕疵，且與待證事實具有
    關聯性，認為以之作為證據應屬適當，依刑事訴訟法第158
    條之4反面解釋及第159條之5規定，認均有證據能力。
貳、實體方面：
一、認定犯罪事實所憑之證據及認定之理由：
    上開事實，業據被告於原審及本院審理中均坦承不諱（見原
    審卷第51、69頁、本院卷第98、109、111頁），核與證人即
    告訴人藍潔儀、王力勤、陳郁婷、李瑞洲、王紹丞、陳奕伶
    、林靜妏、葛慧琳、張嘉琪、吳佳蕙、張鈞家、被害人蕭翔
    云、鄭巧彗、證人即郭志葦分別於警詢中指訴被害情節相合
    （見110年度偵字第13109號卷第15-18頁、第10653號卷第7-
    11頁、第16498號卷第11-13頁、第17976號卷第11-12頁、第
    18414號卷第7-8、9-10頁、第19412號卷第13-16頁、第1943
    3號卷第7-11頁、第21841號卷第13-14頁、第21843號卷第15
    -19頁、第27362號卷第9-17頁、第40551號卷第223-233頁、
    第40864號卷第15-22頁、110年度少連偵字第302號卷第37-4
    1頁），並有台新國際商業銀行109年12月28日台新作文字第
    00000000號、110年1月5日台新作文字第00000000號、110年
    1月7日台新作文字第0000000號、110年1月28日台新作文字
    第00000000號、110年1月29日台新作文字第00000000號、11
    0年2月4日台新作文字第00000000號、110年3月11日台新作
    文字第11005128號函附開戶資料及交易明細及附表「書證」
    欄所示之文書證據等資料在卷可參（見110年度偵字第13109
    號卷第37-39、53、55、57-60、62-63、67、69頁、第10653
    號卷第23-25、29、35、81-83、85-121頁、第16498號卷第2
    5-33、39、45、47、51、53頁、第17976號卷第39、41-43、
    45、47-48、51-83頁、第18414號卷第35-36、37、39、41-4
    4、45、47頁、第19412號卷第17、23、29、31、33-35、37
    、39、41-51頁、第19433號卷第13-22、33、41-47、51、53
    頁、第21841號卷第31、33-34、35、37-41、45、47頁、第2
    1843號卷第25-45、49、51、53-54、57-61、63、65頁、第2
    7362號卷第25-27、35、57、81-89、97、99、101-129頁、
    第40551號卷第53-55、73-131、137、145、147、149、177
    、179、237-239、259-295頁、第40864號卷第23-27、29-30
    、33、47、51頁、110年度少連偵字第302號卷第55、57、59
    -60、67、69、99-127、137-147頁）。綜上所述，足認被告
    上開出於任意性之自白核與事實相符，堪以採信。本案事證
    明確，被告上開犯行，洵堪認定，應依法論科。
二、論罪之說明：　　
(一)按刑法上之幫助犯係對於犯罪與正犯有共同之認識，而以幫
    助之意思，於正犯實行犯罪之前或犯罪之際，為犯罪構成要
    件以外之行為，而予以助力，使之易於實行或完成犯罪行為
    之謂。所謂以幫助之意思而參與者，指其參與之原因，僅在
    助成正犯犯罪之實現者而言，又所謂參與犯罪構成要件以外
    之行為者，指其所參與者非直接構成某種犯罪事實之內容，
    而僅係助成其犯罪事實實現之行為者（最高法院88年度台上
    字第1270號、97年度台上字第1911號判決意旨參照）。次按
    金融帳戶乃個人理財工具，依我國現狀，申設金融帳戶並無
    任何特殊限制，且可於不同之金融機構申請多數帳戶使用，
    是依一般人之社會通念，若見他人不以自己名義申請帳戶，
    反而收購或借用別人之金融帳戶以供使用，並要求提供提款
    卡及告知密碼，則提供金融帳戶者主觀上如認識該帳戶可能
    作為對方收受、提領特定犯罪所得使用，對方提領後會產生
    遮斷金流以逃避國家追訴、處罰之效果，仍基於幫助之犯意
    ，而提供該帳戶之提款卡及密碼，以利洗錢實行，仍可成立
    一般洗錢罪之幫助犯（最高法院108年台上大字第3101號裁
    定意旨參照）。查被告將上開台新銀行帳戶存摺、提款卡一
    併交予真實姓名年籍均不詳之成年人，並告以密碼，俟輾轉
    取得上開金融機構帳戶資料之「本案詐欺集團」機房成員再
    分別對如附表「被害人（告訴人）」欄所示之人施以詐術，
    令該等人分別陷於錯誤，而依指示匯款至上開台新銀行帳戶
    後，續由「本案詐欺集團」車手成員分別將所匯入之款項提
    領一空，以此方式製造金流斷點，而掩飾、隱匿上開詐欺取
    財犯罪所得之本質及去向，是被告交付金融機構帳戶資料所
    為，係對他人遂行詐欺取財及洗錢之犯行資以助力而實施犯
    罪構成要件以外之行為，且在無積極證據證明被告係以正犯
    之犯意參與犯罪行為之情形下，揆諸前開判決意旨，應認被
    告所為僅應成立幫助犯，而非論以正犯。
(二)次按幫助犯係從屬於正犯而成立，並無獨立性，故幫助犯須
    對正犯之犯罪事實，具有共同認識而加以助力，始能成立，
    其所應負責任，亦以與正犯有同一認識之事實為限，若正犯
    所犯之事實，超過其共同認識之範圍時，則幫助者事前既不
    知情，自不負責（最高法院75年度台上字第1509號判決意旨
    參照）。茲查被告雖可預見交付上開金融機構帳戶資料，足
    以幫助詐欺集團施以詐術後取得贓款，主觀上有幫助詐欺之
    不確定故意，惟尚不能據此即認被告亦已知悉「本案詐欺集
    團」成員之人數有三人以上而詐欺取財，復無證據證明被告
    對於該詐欺集團以網際網路對公眾散布詐欺訊息之詐騙手法
    及分工均有所認識及知悉，依「所犯重於所知，從其所知」
    之法理，此部分尚無從遽以論斷被告成立幫助三人以上以網
    際網路對公眾散布而犯詐欺取財罪嫌。
(三)核被告所為，係犯刑法第30條第1項前段、第339條第1項之
    幫助犯詐欺取財罪，及刑法第30條第1項前段，洗錢防制法
    第14條第1項之幫助犯一般洗錢罪。
(四)想像競合犯：
 1、「本案詐欺集團」成員先後使如附表「被害人（告訴人）」
    欄所示之人分別陷於錯誤而交付財物，其中告訴人藍潔儀、
    王立勤雖各有2次、3次分別匯款至上開台新銀行帳戶之行為
    ，惟此係正犯各該次詐欺取財行為使告訴人藍潔儀、王立勤
    分次交付財物之結果，正犯祇各成立一詐欺取財罪。被告為
    幫助犯，亦僅各成立一幫助詐欺取財罪。又被告交付上開台
    新銀行帳戶之存摺、提款卡並告以密碼，供「本案詐欺集團
    」成員用以使告訴人及被害人分別匯入款項後提領一空，而
    幫助詐欺集團成員取得詐得款項，被告以一交付金融帳戶資
    料之幫助詐欺行為，同時侵害告訴人及被害人共13人之財產
    法益，為同種想像競合犯，應依刑法第55條之規定，從一重
    論以幫助犯詐欺取財罪1罪。
 2、被告係以上開一提供金融帳戶資料之行為同時犯幫助詐欺取
    財及幫助一般洗錢2罪，為異種想像競合犯，應依刑法第55
    條規定，從一重依幫助犯一般洗錢罪處斷。
(五)被告幫助他人遂行一般洗錢之犯行，為幫助犯，爰依刑法第
    30條第2項之規定，按正犯之刑減輕之。
(六)被告於檢察官訊問及本院準備程序時，均坦承將上開台新銀
    行帳戶之存摺、提款卡及密碼，交予真實姓名年籍均不詳之
    成年人，而自白其上開幫助犯一般洗錢罪之犯行，爰依洗錢
    防制法第16條第2項之規定，遞減輕其刑。
(七)又桃園地檢署檢察官分別以110 年度偵字第27362號、第405
    51號、第40864號移送併辦意旨書移送併案，上開併案部分
    與本案起訴部分間，有一行為觸犯數罪名之想像競合犯裁判
    上一罪關係，為起訴之效力所及，復經告知罪名與權利，保
    障被告之防禦權，本院自應併予審理。
三、撤銷原判決之理由及科刑審酌事由：　　
(一)原審以被告犯罪事證明確，予以論罪科刑，固非無見。惟原
    審判決後，桃園地檢署檢察官分別以110年度偵字第40551號
    、第40864號移送併辦意旨書移送併案（即附表編號十二至
    十三部分)，原審未及審理，尚有未合。是檢察官上訴意旨
    認原審量刑過輕，為有理由，應由本院予以撤銷改判。
(二)爰以行為人之責任為基礎，審酌被告可預見將個人帳戶之存
    摺、提款卡提供他人，並告以密碼，恐遭詐欺成員充作詐騙
    他人財物後，用以匯款之人頭帳戶，而幫助掩飾、隱匿詐欺
    犯罪所得之本質及去向，竟仍未經詳細查證，任意將其金融
    機構帳戶之存摺、提款卡交予他人使用，助長詐騙財產犯罪
    之風氣，造成無辜民眾受騙而受有金錢損失，復使贓款追回
    困難，實為當今社會詐財事件發生之根源，並擾亂金融交易
    往來秩序及社會正常交易安全甚鉅，且因被告提供個人帳戶
    ，致使執法人員難以追查正犯之真實身分，所為誠屬不當，
    惟念及被告坦承犯行，非無悔意，然未能賠償附表所示之告
    訴人及被害人之損失，得到告訴人及被害人等之原諒；兼衡
    被告素行、高中畢業之智識程度、未婚、入監前為作業員工
    作、月收入約3萬5000元經濟狀況等一切情狀（見本院卷第1
    09頁）量處如主文第二項所示之刑，並就罰金部分諭知易服
    勞役之折算標準。
四、沒收：
(一)查被告於檢察官訊問、原審及本院準備程序中供稱，其交付
    上開台新銀行帳戶之存摺、提款卡，並告以密碼後，因而獲
    得報酬現金2萬等語明確（見110年度偵字第13109號卷第102
    頁、原審卷第51頁、本院卷第109頁），被告又未賠償告訴
    人及被害人等，可認被告因提供上開台新銀行帳戶之存摺、
    提款卡及密碼而取得之未扣案犯罪所得為2萬元，爰依刑法
    第38條之1第1項前段規定諭知沒收。
(二)至洗錢防制法第18條第1項前段固規定「犯第14條之罪，其
    所移轉、變更、掩飾、隱匿、收受、取得、持有、使用之財
    物或財產上利益，沒收之」，惟被告非實際上提款之人，無
    掩飾隱匿詐欺贓款之犯行，非洗錢防制法第14條第1項之正
    犯，自無上開條文適用，附此敘明。
據上論斷，應依刑事訴訟法第369條第1項前段、第364條、第299
條第1項前段，判決如主文。
本案經檢察官林暐勛提起公訴，檢察官張瑞娟到庭執行職務。　
中　　華　　民　　國　　111 　年　　4 　　月　　6 　　日
　　　　　　　　　刑事第十七庭  審判長法　官  鄭水銓  
　　　　　　　　　　　　　　　　　    法　官  沈君玲  
　　　　　　　 　 　　　　　　　　　　法　官  姜麗君  
以上正本證明與原本無異。
如不服本判決，應於收受送達後20日內向本院提出上訴書狀，其
未敘述上訴之理由者並得於提起上訴後20日內向本院補提理由書
（均須按他造當事人之人數附繕本）「切勿逕送上級法院」。
                                      書記官  許俊鴻
中　　華　　民　　國　　111 　年　　4 　　月　　6 　　日
附錄本案論罪科刑法條全文　　　
中華民國刑法第30條：
幫助他人實行犯罪行為者，為幫助犯。雖他人不知幫助之情者，
亦同。
幫助犯之處罰，得按正犯之刑減輕之。

中華民國刑法第339 條（普通詐欺罪）
意圖為自己或第三人不法之所有，以詐術使人將本人或第三人之
物交付者，處5 年以下有期徒刑、拘役或科或併科50萬元以下罰
金。
以前項方法得財產上不法之利益或使第三人得之者，亦同。
前二項之未遂犯罰之。

洗錢防制法第14條
有第二條各款所列洗錢行為者，處7 年以下有期徒刑，併科新臺
幣5 百萬元以下罰金。
前項之未遂犯罰之。
前二項情形，不得科以超過其特定犯罪所定最重本刑之刑。　　
　　
附表：
編號 被害人 詐 騙 時 間 / 詐 騙 方 式 匯款時間、地點 匯款金額（新臺幣，扣除手續費）  一 藍潔儀（提出告訴） 「本案詐欺集團」機房成員，於109年11月14日某時，在社團軟體Facebook（下稱臉書）社團「桃園打工」刊登投資賺錢訊息，藍潔儀於瀏覽上開廣告網頁後，依該網頁上之通訊軟體LINE（下稱LINE）連結，先後將LINE暱稱「老麥」、「lala慈慈（指導員）」加為LINE好友後，「本案詐欺集團」機房成員旋使用上開帳號，以LINE向藍潔儀訛以教導操作投資等語，致藍潔儀陷於錯誤，於右揭時間、地點，依指示使用網路銀行應用程式，將右揭金額匯入上開台新銀行帳戶（原審誤載為右揭帳戶，應予更正）。 109年11月19日下午1時42分許，在臺灣地區某不詳處所 1萬元     109年11月19日下午1時43分許，在臺灣地區某不詳處所 2萬元   書證 ①藍潔儀報案資料（內含⒈內政部警政署反詐騙諮詢專線紀錄表⒉桃園市政府警察局蘆竹分局外社派出所受理詐騙帳戶通報警示簡便格式表、金融機構聯防機制通報單、受理各類案件紀錄表、受理刑事案件報案三聯單） ②LINE對話紀錄截圖。 ③網路銀行交易畫面截圖。   編號 被害人 詐 騙 時 間 / 詐 騙 方 式 匯款時間、地點 匯款金額（扣除手續費）  二 王立勤（提出告訴） 「本案詐欺集團」機房成員，於109年11月16日前某時，在網際網路刊登教人賺錢之LINE群組連結，王立勤瀏覽上開訊息後，將LINE暱稱「Wei」加入好友，「本案詐欺集團」機房成員旋以上開帳號，以LINE向王立勤佯稱註冊「TK」博奕網站會員可賺取金錢，再另以LINE暱稱「賀博」之人，向王立勤佯稱因其操作失誤造成損失，需再儲值至指定帳戶、或交付款項由其代為操作才能補救損失等語，致王立勤陷於錯誤，於右揭時間、地點，操作網路銀行應用程式，將右揭金額匯入上開台新銀行帳戶（原審誤載為右揭帳戶，應予更正）。 109年11月16日下午2時15分許，在臺灣地區某不詳處所 5萬元    109年11月16日下午2時32分許，在臺灣地區某不詳處所 5萬元    109年11月16日下午2時41分許，在臺灣地區某不詳處 5萬元   書證 ①王立勤報案資料（內含⒈內政部警政署反詐騙諮詢專線紀錄表、⒉新北市政府警察局土城分局清水派出所受理詐騙帳戶通報警示簡便格式表、金融機構聯防機制通報單）。 ②LINE對話紀錄截圖。 ③網路銀行交易畫面截圖。   編號 被害人 詐 騙 時 間 / 詐 騙 方 式 匯款時間、地點 匯款金額（扣除手續費）  三 蕭翔云 「本案詐欺集團」機房成員於109年11月7日某時，使用社群應用程式（即APP）Instagram（下稱IG）私訊蕭翔云，復以LINE暱稱「雙倍起司」加為好友後，介紹蕭翔云將LINE暱稱「詠森」加為LINE好友，「本案詐欺集團」機房成員再以上開LINE帳號，向蕭翔云訛稱可以加入XM權證工作室網站進行投資等語，蕭翔云聞之心動，遂在上開網站註冊帳號並儲值點數後，另一「本案詐欺集團」機房成員再以LINE暱稱「樊政道」、「世昌」加為蕭翔云LINE好友，繼而以LINE向蕭翔云佯以教授投資操作後，續向蕭翔云訛稱因蕭翔云操作錯誤，已將平台點數輸光，因可保證獲利，是否還有現金可以投資等語，致蕭翔云陷於錯誤，於右揭時間、地點，操作網路銀行應用程式，將右揭金額匯入上開台新銀行帳戶（原審誤載為右揭帳戶，應予更正）。 109年11月16日中午11時16分許，在桃園市○○區○○路0段0000號 4萬元   書證 ①蕭翔云報案資料（內含⒈內政部警政署反詐騙諮詢專線紀錄表、⒉桃園市政府警察局八德分局四維派出所受理詐騙帳戶通報警示簡便格式表、金融機構聯防機制通報單、受理刑事案件報案三聯單、受理各類案件紀錄表）。 ②網路銀行交易畫面截圖。   編號 被害人 詐 騙 時 間 / 詐 騙 方 式 匯款時間、地點 匯款金額（扣除手續費）  四 陳郁婷（提出告訴） 「本案詐欺集團」機房成員，於109年11月17日某時，在臉書刊登投資廣告，陳郁婷於瀏覽上開廣告網頁後，依該網頁上之LINE連結加入群組後，參與網頁名稱為富比世科技（網址為：http://forbes888.net/）欲獲取利潤，隨將LINE暱稱「神力女超人」帳號加為LINE好友後，「本案詐欺集團」機房成員旋使用上開帳號，以LINE向陳郁婷訛稱需先匯款方能操作上開遊戲投資等語，致陳郁婷為能於上開遊戲投資而陷於錯誤，於右揭時間、地點，操作網路銀行應用程式，而先後將右揭金額匯入上開台新銀行帳戶（原審誤載為右揭帳戶，應予更正）。 109年11月18日中午12時59分許，在桃園市○○區○○路0段000號 3萬元   書證 ①陳郁婷報案資料（內含⒈內政部警政署反詐騙諮詢專線紀錄表、⒉桃園市政府警察局大園分局草漯派出所受理詐騙帳戶通報警示簡便格式表、金融機構聯防機制通報單、受理各類案件紀錄表）。 ②LINE對話紀錄截圖。 ③網路銀行交易畫面截圖。   編號 被害人 詐 騙 時 間 / 詐 騙 方 式 匯款時間、地點 匯款金額（扣除手續費）  五 李瑞洲（提出告訴） 「本案詐欺集團」機房成員，於109年11月11日某時，在臉書張貼投資網站，李瑞洲於瀏覽上開廣告網頁後，依該網頁上之LINE連結，先後將LINE暱稱「財富俠」、「ariel總指導」、「神力女超人」為好友後，「本案詐欺集團」機房成員旋使用上開帳號，先指示李瑞洲至富比世科技（http://forbes888.net）（原審誤載為富士比科技，應予更正）註冊會員，後以LINE向李瑞洲訛稱需先匯款方能操作上開遊戲投資等語，致李瑞洲為能於上開網頁投資而陷於錯誤，於右揭時間、地點，操作網路銀行應用程式，而先後將右揭金額匯入上開台新銀行帳戶（原審誤載為右揭帳戶，應予更正）。 109年11月17日下午6時38分許，在臺灣地區某不詳處所  5萬元   書證 ①李瑞洲報案資料（內含⒈內政部警政署反詐騙諮詢專線紀錄表、⒉桃園市政府警察局中壢分局自強派出所受理刑事案件報案三聯單、金融機構聯防機制通報單、受理詐騙帳戶通報警示簡便格式表、受理各類案件紀錄表）。 ②LINE對話紀錄截圖。  ③網路銀行交易畫面截圖。　   編號 被害人 詐 騙 時 間 / 詐 騙 方 式 匯款時間、地點 匯款金額（扣除手續費）  六 王紹丞（提出告訴） 「本案詐欺集團」機房成員，於109年11月17日某時，在IG以暱稱「雪兒」向王紹丞佯稱匯款後可以約會，再以LINE暱稱「Wei」加王紹丞為好友後，指示王紹丞於「T.K-TIGERKING」全球投資理財平台（網址為https://o11.tigerking777.com）之博奕遊戲網站註冊帳號及操作遊戲，隨後向王紹丞佯稱中止遊戲需將所贏的錢匯還，若無法匯還則需繼續下注，另一「本案詐欺集團」機房成員再以LINE暱稱「賀博」向王紹丞佯以教授操作後，因王紹丞操作錯誤，需儲值方能解決等語，致王紹丞陷於錯誤， 於右揭時間、地點，依指示使用網路銀行應用程式，將右揭金額匯入上開台新銀行帳戶（原審誤載為右揭帳戶，應予更正）。 109年11月19日下午1時32分許，在臺灣地區某不詳地點 9萬元  書證 ①王紹丞報案資料（內含⒈內政部警政署反詐騙諮詢專線紀錄表、⒉臺北市政府警察局中山分局建國派出所受理詐騙帳戶通報警示簡便格式表、金融機構聯防機制通報單、受理各類案件紀錄表、受理刑事案件報案三聯單）。 ②網路銀行交易畫面截圖。 ③LINE對話紀錄截圖。　　   編號 被害人 詐 騙 時 間 / 詐 騙 方 式 匯款時間、地點 匯款金額（扣除手續費） 七 陳奕伶（提出告訴） 「本案詐欺集團」機房成員，於109年10月16日前某時，在臉書刊登投資外幣訊息之網頁，陳奕伶於109年10月16日某時瀏覽上開網頁後，依該網頁上之LINE連結，加入「Dyson Lin」、「元旭」為LINE好友後，再加入「RATE客服中心」之LINE群組，「本案詐欺集團」機房成員旋使用上開帳號，以LINE向陳奕伶訛以教導操作外幣投資等語，致陳奕伶陷於錯誤，於右揭時間、地點，依指示使用網路銀行應用程式，將右揭金額匯入上開台新銀行帳戶（原審誤載為右揭帳戶，應予更正）。 109年11月19日下午5時40分許，在臺灣地區某不詳處所 3萬元  書證 ①陳奕伶報案資料（內含⒈內政部警政署反詐騙諮詢專線紀錄表、⒉高雄市政府警察局三民第二分局鼎金派出所受理詐騙帳戶通報警示簡便格式表、受理刑事案件報案三聯單、受理各類案件紀錄表）。 ②LINE對話紀錄截圖。 ③網路銀行交易畫面截圖。   編號 被害人 詐 騙 時 間 / 詐 騙 方 式 匯款時間、地點 匯款金額（扣除手續費）  八 林靜妏（提出告訴） 林靜妏於109年11月18日晚間7時許，於臉書某社團以不詳方式得悉「晨星網頁」（網址https://bit.ly/38pV8PG）之投資平台，「本案詐欺集團」機房成員以LINE暱稱「小德」佯以上開平台客服人員，以LINE向林靜妏訛稱投資新台幣3萬元能獲利60至70萬元、投資5萬元能獲利100至130萬元等語，致林靜妏因而陷於錯誤，於右揭時間、地點，操作網路銀行應用程式，而先後將右揭金額匯入上開台新銀行帳戶（原審誤載為右揭帳戶，應予更正）。 109年11月19日下午5 時40分許，在臺灣地區某不詳處所 3萬元  書證 ①林靜妏報案資料（內含⒈內政部警政署反詐騙諮詢專線紀錄表、⒉臺中市政府警察局東勢分局茅埔派出所受理各類案件紀錄表、金融機構聯防機制通報單、受理刑事案件報案三聯單）。 ②林靜妏之郵局存摺影本。 ③LINE對話紀錄截圖。   編號 被害人 詐 騙 時 間 / 詐 騙 方 式 匯款時間、地點 匯款金額（扣除手續費）  九 葛慧琳（提出告訴） 「本案詐欺集團」機房成員，於109年10月20日下午4時許前某時，在臉書刊登投資平台網頁之投資訊息，葛慧琳瀏覽上開網頁後，依該網頁上之LINE連結，將暱稱「露C-專員」、「CH-陳文秉」帳號加為LINE好友後，「本案詐欺集團」機房成員即以上開帳號，向葛慧琳佯稱可進入RATE網站（網址為che1961.ratex8.com）進行投資，另一「本案詐欺集團」機房成員偽以上開網站之客服人員，以LINE向葛慧琳訛以教導操作投資等語，致葛慧琳陷於錯誤，於右揭時間、地點，操作網路銀行應用程式，而先後將右揭金額匯入上開台新銀行帳戶（原審誤載為右揭帳戶，應予更正）。 109年11月18日晚間8時4分許，在葛慧琳位於桃園市大園區之居所（地址詳卷） 1萬5,000元  書證 ①葛慧琳報案資料（內含⒈內政部警政署反詐騙諮詢專線紀錄表、⒉桃園市政府警察局大園分局大園派出所受理刑事案件報案三聯單、受理詐騙帳戶通報警示簡便格式表、受理各類案件紀錄表、金融機構聯防機制通報單）。 ②LINE對話紀錄截圖。 ③網路銀行交易畫面截圖。   編號 被害人 詐 騙 時 間 / 詐 騙 方 式 匯款時間、地點 匯款金額（扣除手續費）  十 張嘉琪（提出告訴） 「本案詐欺集團」機房成員，於109年11月14日中午12時許前某時，在臉書刊登投資廣告而散布虛假之投資訊息，張嘉琪於瀏覽上開廣告網頁並以臉書私訊詢問該投資訊息後，「本案詐欺集團」機房成員旋以LINE暱稱「C-FD-陳瑀庭」加張嘉琪為好友，以LINE向張嘉琪佯稱可以加入網路交易平台（網址為freecoin.skcbtec.com）註冊為會員進行投資，並訛以教導操作投資等語，致張嘉琪陷於錯誤，於右揭時間、地點，依指示使用國泰世華銀行自動櫃員機，將右揭金額匯入上開台新銀行帳戶（原審誤載為右揭帳戶，應予更正）。 109年11月16日下午5時31分許，在臺灣地區某不詳處所 2萬8,000元  書證 ①張嘉琪報案資料（內含⒈內政部警政署反詐騙諮詢專線紀錄表、⒉桃園市政府警察局中壢分局大崙派出所受理各類案件紀錄表、受理刑事案件報案三聯單、受理詐騙帳戶通報警示簡便格式表、金融機構聯防機制通報單）。 ②張嘉琪所有之存摺影本。 ③國泰世華銀行自動櫃員機交易明細表。 ④LINE對話紀錄截圖。   編號 被害人 詐 騙 時 間 / 詐 騙 方 式 匯款時間、地點 匯款金額（扣除手續費） 十一 吳佳蕙（提出告訴） 「本案詐欺集團」機房成員於109年11月4日某時，於IG上以暱稱「穎Skcb操作專員」（移送併辦意旨書及原審誤載為「Skcb操作專員」，應予更正）認識吳佳蕙，並先後以LINE暱稱「RATE-財務客服」、「秦佳佳」加吳佳蕙為好友後，「本案詐欺集團」機房成員旋使用上開帳號，以LINE向吳佳蕙訛以教導操作投資等語，致吳佳蕙陷於錯誤，於右揭時間、地點，依指示使用網路銀行應用程式，將右揭金額匯入上開台新銀行帳戶（原審誤載為右揭帳戶，應予更正）。 109年11月18日中午12時53分許，在臺灣地區某不詳地點 2萬8,000元 （110年度偵字第27362號移送併辦）  書證 ①吳佳蕙報案資料（內含⒈內政部警政署反詐騙諮詢專線紀錄表、⒉雲林縣政府警察局臺西分局麥寮分駐所受理詐騙帳戶通報警示簡便格式表、金融機構聯防機制通報單、受理刑事案件報案三聯單、受理各類案件紀錄表）。 ②LINE對話紀錄截圖。   編號 被害人 詐 騙 時 間 / 詐 騙 方 式 匯款時間、地點 匯款金額（扣除手續費） 十二 張鈞家（提出告訴） 「本案詐欺集團」機房成員，於109年10月下旬前某時，在臉書刊登「救債救星」廣告，張鈞家點選上開廣告網頁而自動加入「本案詐欺集團」提供之LINE群組後，「本案詐欺集團」機房成員以LINE ID「candy0816s」、「etlahte888」介紹張鈞家參與網頁名稱為趨勢文化（網址為：http://trendforinternational.com）地下匯市之網站，佯稱可代為操作獲得高額獲利等語，致張鈞家陷於錯誤，於右揭時間、地點，依指示使用網路銀行應用程式，將右揭金額匯入上開台新銀行帳戶。(移送併辦意旨書未載部分，應予補充) 109年11月18日晚間8時15分許，在臺灣地區某不詳地點 10萬元（110年度偵字第40551號移送併辦）  書證 ①張鈞家報案資料（內含⒈內政部警政署反詐騙諮詢專線紀錄表、⒉新竹市警察局第一分局湳雅派出所受理詐騙帳戶通報警示簡便格式表、金融機構聯防機制通報單）。 ②張鈞家所有之存摺影本。 ③LINE對話紀錄截圖。   編號 被害人 詐 騙 時 間 / 詐 騙 方 式 匯款時間、地點 匯款金額（扣除手續費） 十三 鄭巧彗 「本案詐欺集團」機房成員，於109年11月19日下午2 時許前某時，在臉書刊登「DN數位投顧」廣告，鄭巧彗於上開網頁廣告留言後，「本案詐欺集團」機房成員以臉書私訊而先後以LINE暱稱「eco-小緯」、「Joe Chen」、「Allen吳彥廷」、「陳瑀庭」加鄭巧彗為好友，以LINE向鄭巧彗佯稱可代為操作獲得高額獲利等語，致鄭巧彗陷於錯誤，於右揭時間、地點，依指示使用網路銀行應用程式，將右揭金額匯入上開台新銀行帳戶。(移送併辦意旨書未載部分，應予補充) 109年11月19日下午5時51分許，在新北市○○區○○路0段000號2樓 2萬5,000元 （110年度偵字第40864號移送併辦）  書證 鄭巧彗報案資料（內含⒈內政部警政署反詐騙諮詢專線紀錄表、⒉新北市政府警察局海山分局海山派出所受理刑事案件報案三聯單、受理詐騙帳戶通報警示簡便格式表、金融機構聯防機制通報單）。